臺灣新竹地方法院民事裁定
110年度消債更字第84號
聲  請  人  
即債務人    劉芊慧  

代  理  人  張宛華律師（法扶）                    
上列當事人聲請消費者債務清理事件，本院裁定如下：
    主  文
聲請人應於本裁定送達後十日內，補正如附件所示之事項。 
    理  由
一、按聲請更生或清算不合程式或不備其他要件者，法院應以裁
    定駁回之，但其情形可以補正者，法院應定期間先命補正，
    消費者債務清理條例（下稱消債條例）第8條定有明文。又
    按聲請更生或清算，徵收聲請費新臺幣（下同）1,000元，
    郵務送達費及法院人員之差旅費不另徵收。但所需費用超過
    應徵收之聲請費者，其超過部分，依實支數計算徵收之。前
    項所需費用及進行更生或清算之必要費用，法院得酌定相當
    金額，定期命聲請人預納之，逾期未預納者，除別有規定外
    ，法院得駁回更生或清算之聲請，此觀同法第6條規定亦明
    。再按債務人依消債條例第151條第1項聲請法院調解，徵收
    聲請費1,000元，債務人於法院調解不成立之日起20日內，
    聲請更生或清算者，以其調解之聲請，視為更生或清算之聲
    請，不另徵收聲請費，消債條例第153條之1第1項、第2項規
    定甚明。
二、查本件聲請人前依消債條例第151條第1項之規定向本院聲請
    調解（本院110年度司消債調字第115號）未能成立，並經聲
    請人具狀聲請更生程序，有永豐商業銀行股份有限公司110
    年7月15日陳報狀、聲請人110年7月29日陳報狀附於上開調
    解卷可憑，然因聲請人漏未提出如附件所示之事項到院，爰
    定期命補正，如逾期未補正，則駁回其聲請。　
中    華    民    國   110    年    8     月    18    日
                  民事第二庭  法  官  陳麗芬
以上正本係照原本作成。
本裁定不得抗告。
中    華    民    國   110    年    8     月    18    日
                              書記官  曾煜智 
附件：
一、請預納郵務送達費用3,010元(即按債權人及債務人總人數，
    以每人10份，每份43元計算）。
二、陳報聲請人聲請更生前二年之財產變動狀況：包含就不動產
    、動產所為之所有有償（買賣、互易、設定抵押權等）、無
    償（贈與、第三人清償等）行為所生之財產變動：倘於該段
    期間曾經取得或喪失不動產所有權，應詳為標明不動產之坐
    落地號、建號及其取得或出售之對價（買賣契約等）相關資
    料。並提出最近5年內從事國內外股票、期貨、基金或其他
    金融商品之投資交易明細及證明文件。
三、請說明最高學歷。
四、請陳報現與何人同住，並提出最新房屋租賃契約書及每期房
    租繳納證明文件。
五、提出最新全戶戶籍謄本（記事欄不得省略），內容須包含受
    扶養親屬（父母）。　　　　　　　　
六、請陳報聲請人及受扶養人名下是否有保險保單？每年須繳付
    保險費金額？並提出「聲請人」名下保單價值解約金或保單
    價值試算表（請向投保之保險公司查詢，內容需包含解約金
    數額）。　
七、請說明聲請人及受扶養人目前有無領取社會津貼或其他補助
    ，如有受領各類政府社福津貼補助，每月可請領之金額為何
    ？並請提出相關證明文件。　　　　　　　　
八、提出現任工作在職證明書及109年11月至110年7月之薪資單
    ，內容須包含每月薪資給付部分、強制執行扣薪等，並陳報
    年終獎金、三節獎金各為為多少？（已提出之薪資明細過於
    模糊無法辨識，請重新提出影印清晰之影本）。
九、依聲請人提出之財產及收入狀況說明書：「三、聲請前兩年
    收入：芳療業師，每月薪資6,000元」，惟又稱其於好市多
    擔任銷售人員，請釋明聲請人於聲請更生前2年工作之地點
    、公司名稱、工作內容及每月收入多少？　　　　
十、請提出家族系統表，並說明每月實際支出父母親扶養費用數
    額、分擔比例為何、及須由聲請人扶養之相關證明，並提出
    受扶養親屬（聲請人父母親）之最新戶籍謄本（記事欄不得
    省略）、最新國稅局財產總歸屬資料清單、108至109年度綜
    合所得稅清單。
十一、依聲請人所提之財產及收入狀況說明書所示，聲請人收入
      扣除支出顯無餘額，請說明倘開始進行更生程序時，何以
      負擔每月更生還款方案？請勿僅以願撙節開支為由，應具
      體說明資金來源，否則請修正收入或支出情形。
十二、請陳報聲請人自「108年7月間至110年6月間」及「目前」
      有無接受家屬扶養或親友資助必要生活支出費用？如有，
      請敘明詳細情形（每月或每週、金額多寡、是否固定等）
      ，並請提出該名家屬或親友之聯絡方式（姓名、住址、電
      話），及聲請人接受資助之相關證明文件。
十三、依財團法人金融聯合徵信中心當事人綜合信用報告及中國
      信託銀行陳報狀，聲請人積欠中國信託銀行為無擔保債務
      ，惟聲請人提出之債權人清冊，中國信託銀行有房地抵押
      貸款，請聲請人確認其所積欠中國信託銀行之債務有無擔
      保？如為有擔保債務，請詳為說明該債務發生原因及擔保
      標的物為何？並提出該債務之借款契約、擔保物及相關證
      明文件。如為誤載，應重行製作債權人清冊到院。
十四、請陳報聲請人目前於日常生活或工作上所使用之交通工具
      為何？如係自有之汽機車，請提出汽機車行照影本並說明
      上開車輛之現值為何？如已報廢，亦請一併提出相關文件
      以資證明。
十五、依財團法人金融聯合徵信中心當事人綜合信用報告所示，
      聲請人曾參與銀行公會債務協商而毀諾，請說明及提出下
      列事項：
  ㈠、請說明與銀行協商成立之還款方案為何？有無依約繳納？
      何時未再按期繳納？並提出協商之協議書及還款相關證明
      文件，如協商成立資料遺失或未留存請自行向最大債權金
      融機構申請補發。
　㈡、請提出毀諾之證明文件（如診斷證明書、身心障礙證明、
      毀諾當時之每月實際收入與支出金額、協商或調解時聲請
      人任職於何處、每月薪資為若干等）。
十六、請陳報繫屬中之民事訴訟或強制執行事件之法院及其案號
      ，並提出相關證明文件（如法院強制執行命令或公文）。
十七、請提出意定代理委任狀，雖已於調解程序提出，於更生程
      序仍應補正。
十八、請依聯徵中心綜合信用報告之債權人資料查詢並補正債權
      人（含債權銀行及資產管理公司）之經濟部商業司─商業
      登記資料查詢資料，如其陳報之債權人姓名與商業登記資
      料查詢資料不符，亦請一併具狀更正。